臺灣高等法院刑事判決
110年度上訴字第416號
上  訴  人  
即  被  告  方建凱


選任辯護人  屠啟文律師
上  訴  人  
即  被  告  黃郁凱


            許哲齊


            游闓鳴


            林知余


            張栢瑀


上列上訴人即被告等因妨害秩序案件，不服臺灣宜蘭地方法院10
9年度易字第477號，中華民國109年11月25日第一審判決（起訴
案號：臺灣宜蘭地方檢察署109年度少連偵字第42號），提起上
訴，本院判決如下：
    主  文
原判決撤銷。
甲○○犯在公眾得出入之場所聚集三人以上首謀實施強暴罪，處有
期徒刑陸月，如易科罰金，以新臺幣壹仟元折算壹日。
己○○、丁○○、戊○○、乙○○、丙○○共同犯在公眾得出入之場所聚集
三人以上下手實施強暴罪，均處有期徒刑陸月，如易科罰金，各
以新臺幣壹仟元折算壹日。
    犯罪事實
一、甲○○受陳鑫灝委託處理其與王志峻之債務糾紛，而於民國10
    9年6月10日下午3時許，與王志峻相約在陳鑫灝所經營位於
    宜蘭縣○○鎮○○路000號之工廠內協商債務，惟雙方協商債務
    不成而發生口角爭執，甲○○並遭王志峻方面之人馬毆打。嗣
    員警方志成、張瀚升於同日下午5時30分許接獲通報後，旋
    即到場處理。詎甲○○知悉上開工廠外之廣場處為公眾得出入
    之場所，倘於該處聚集三人以上而發生衝突，顯足以造成公
    眾或他人恐懼不安，亦知悉其遭毆打一事理應交由警方處理
    即可，倘其通知其友人到場援助，勢將聚集三人以上與王志
    峻等人發生肢體衝突，其竟仍基於在公眾得出入之場所聚集
    三人以上首謀實施強暴之犯意，以通訊軟體微信通知己○○、
    乙○○找人到場，而己○○轉告丁○○上情後，即由丁○○開車搭載
    己○○、戊○○；乙○○轉告丙○○上情後，則由丙○○開車搭載乙○○
    及不知情之少年甲○○（姓名、年籍均詳卷），分別驅車前往
    上開工廠外廣場。己○○、丁○○、戊○○、乙○○、丙○○（下稱己○○等人）於同日下午6時10分許陸續到場後，即共同基於在
    公眾得出入之場所聚集三人以上下手實施強暴之犯意聯絡，
    在該工廠外廣場與在場之王志峻、鄭丁賢、徐煜凱、呂鎧業
    等人（下稱王志峻等人）互相追逐及徒手鬥毆（傷害部分，
    均未據告訴），而以此方式聚集三人以上首謀及下手實施強
    暴。嗣因員警方志成、張瀚升在場制止不成，員警方志成乃
    鳴槍嚇阻，並通知警方快打部隊到場壓制後，始查悉上情。
二、案經宜蘭縣政府警察局蘇澳分局報請臺灣宜蘭地方檢察署檢
    察官偵查起訴。
    理  由
壹、證據能力方面
一、按被告以外之人於審判外之言詞或書面陳述，除法律有規定
    者外，不得作為證據，刑事訴訟法第159條第1項固定有明文
    ；惟被告以外之人於審判外之陳述，雖不符同法第159條之1
    至第159條之4之規定，而經當事人於審判程序同意作為證據
    ，法院審酌該言詞陳述或書面陳述作成時之情況，認為適當
    者，亦得為證據，同法第159條之5第1項亦定有明文。經查
    ，本判決所引用之被告以外之人於審判外之陳述，固均屬傳
    聞證據，惟被告甲○○、己○○、丁○○、戊○○、乙○○、丙○○（下
    稱甲○○等人）及被告甲○○之辯護人就前揭審判外陳述均表示
    同意具有證據能力（見本院卷第113至115頁）；而檢察官亦
    表示上開證據均有證據能力（同上卷頁）。本院審酌上開證
    據製作時之情況，尚查無違法不當及證明力明顯過低之瑕疵
    ，亦認為以之作為證據應屬適當，爰逕依刑事訴訟法第159
    條之5第1項規定，認前揭證據均例外有證據能力。
二、本判決所引用之其餘文書證據及證物，並無證據證明係公務
    員違背法定程序所取得，亦無顯有不可信之情況，且經本院
    於審理期日合法調查，該等證據自得作為本案裁判之資料。
貳、實體方面
一、認定犯罪事實所憑證據及理由
  ㈠被告甲○○因處理前揭債務糾紛，而於上開時間、地點遭王志
    峻方面之人馬毆打。嗣雖據員警方志成、張瀚升到場處理，
    被告甲○○仍以通訊軟體微信通知被告己○○、乙○○找人到場，
    而被告己○○轉告被告丁○○上情後，即由被告丁○○開車搭載被
    告己○○、戊○○；被告乙○○轉告被告丙○○上情後，則由被告丙○○開車搭載被告乙○○及不知情之少年甲○○分別驅車前往上開
    工廠外廣場。被告己○○等人於同日下午6時10分許陸續到場
    後，即在該工廠外廣場與在場之王志峻、鄭丁賢、徐煜凱、
    呂鎧業等人互相追逐鬥毆之事實，業據證人王志峻、鄭丁賢
    、徐煜凱、呂鎧業、藍經閔於警詢及偵查中及證人陳鑫灝於
    警詢中分別證述在卷（見警卷第10至14、64至66、67至69、
    76至78、81至83、84至86頁、偵卷第38頁至第39頁反面、第
    41至第42頁反面、第44至46頁、第48頁至第49頁反面、第51
    至53頁），並經證人即員警方志成於原審審理時證述綦詳（
    見原審卷第97至104頁），復有員警方志成出具之職務報告
    、被告甲○○傷勢照片、被告乙○○之手機畫面翻拍照片等件在
    卷可稽（見警卷第3、9頁、偵卷第28至33頁），且為被告甲○○、丙○○、丁○○、戊○○、乙○○、己○○於本院審理時所是認（
    見本院卷第112、113頁），是此部分事實首堪認定。至被告
    甲○○等人雖否認本件尚有追逐對方之行為，然證人方志成於
    原審審理時證稱：整個衝突的過程中，有發生追逐的情形，
    有追逐往馬賽路的方向跑，但還沒有到馬賽路上。追逐的這
    些人後來有被抓到，就是現場這些人，現場的被告有追逐對
    方等語（見原審卷第100、101、103、104頁），足見被告己○○等人於開車到場後，除與王志峻等人發生鬥毆外，尚有追
    逐對方之事實，至為灼然。
　㈡被告己○○等人所為，確已該當在公眾得出入之場所聚集三人
    以上下手實施強暴之犯行：　
　⒈所謂公眾得出入之場所，係指不特定人可得隨時出入之場所
    而言。觀諸卷附警方以密錄器所拍攝擷取之刑案現場照片及
    現場空照圖所示（見偵卷第93至96頁、原審卷第89頁），本
    件發生鬥毆之地點即上開工廠外之廣場，其有碎石道路與宜
    蘭縣○○鎮○○路相連，而該廣場、碎石道路對外均無設有任何
    阻隔或障礙，亦無任何禁止他人進入之告示或標誌，顯與一
    般得讓人隨意通行之聯外道路、空地無異，可知不特定人均
    得隨時進入，如此亦能便於上開工廠與外界聯繫，是該工廠
    外之廣場自屬公眾得出入之場所甚明。
　⒉又刑法第150條係以在公共場所或公眾得出入之場所有「聚集
    」之行為為其構成要件，亦即行為不論其在何處、以何種聯
    絡方式（包括社群通訊軟體）聚集，其係在遠端或當場為之
    ，均為本條之聚集行為，且包括自動與被動聚集之情形，亦
    不論是否係事前約定或臨時起意者均屬之，而聚集之人數明
    定為三人以上，亦不受限於須隨時可以增加之情形，此乃因
    上開行為對於社會治安與秩序，均易造成危害之故（刑法第
    150條引用同該法第149條之修正理由參照）。查被告己○○等
    人，係經被告甲○○以通訊軟體微信聯絡到場，渠等於到場前
    ，即已知係為夥同眾人援助遭毆打之被告甲○○，衡情渠等自
    應知悉到場後確有與毆打被告甲○○之人馬發生肢體衝突之高
    度可能性；而渠等於到場後，亦隨即在公眾得自由出入之上
    開工廠外廣場，徒手與毆打被告甲○○之王志峻等人發生追逐
    、鬥毆，已見前述。是綜合整體脈絡及被告己○○等人所外顯
    之客觀舉措，已可認被告己○○等人於聚集過程中，主觀上已
    有對他人下手施以強暴之犯意，至為明瞭。
　⒊本罪之成立，客觀上係三人以上，在公共場所或公眾得出入
    之場所聚集，進而實行強暴或脅迫（例如：鬥毆、毀損或恐
    嚇等行為），不論是對於特定人或不特定人為之，已造成公
    眾或他人之危害、恐懼不安，且行為人主觀上就此有所認識
    而仍為本罪構成要件之行為者，即該當本罪之構成要件（刑
    法第150條立法理由參照）。準此，被告己○○等人經被告甲○○聯絡而聚集後，即出於在公眾得出入之場所，對他人下手
    實施強暴之犯意，而為本件追逐鬥毆之行為，立法論上即推
    認渠等所為造成公眾或他人之危害、恐懼不安，業已妨害社
    會安寧秩序，而該當本罪罪名，至實際上是否果有造成社會
    安寧秩序之危害，在所不問。況稽之本件案發地點係屬公眾
    得出入之上開工廠外廣場，位處市區附近，周圍有道路環繞
    ，尚非地處偏僻，而案發時間則係在常人活動之白天，足認
    一般人車均極易經過而得以見聞，實際上亦當已危及社會安
    寧秩序無疑，此參以依卷附員警職務報告所載（見警卷第3
    頁），警方乃係接獲民眾報案，始派員前往現場處理，即更
    見確已妨害社會安寧秩序甚明。
　㈢被告甲○○所為，確已該當在公眾得出入之場所聚集三人以上
    首謀實施強暴之犯行：
　　按刑法上所謂「首謀」，係指犯罪之行為主體為多數人，其
    中首倡謀議，而處於得依其意思，策劃、支配團體犯罪行為
    之地位者而言（最高法院103年度台上字第1904號判決意旨
    參照）。被告甲○○因遭王志峻方面之人馬毆打，確有以通訊
    軟體微信通知被告己○○、乙○○找人到場支援，業見前述。衡
    諸一般常情，上開糾紛既已有員警方志成、張瀚升到場，理
    應交由警方處理即可，被告甲○○自無再另外聯絡其友人找人
    到場之必要，然其竟仍邀眾到場，可知被告甲○○應係遭毆打
    後心生不滿，始欲找友人前來，其有報復或尋釁滋事之想法
    ，已不言可喻，而在此種狀況下，其自當知悉倘其通知友人
    找人到場，勢將聚集三人以上與王志峻方面之人馬發生肢體
    衝突，其竟仍執意為之，終至發生本件被告己○○等人對王志
    峻等人實施強暴之情事，顯見被告甲○○確處於首倡謀議，而
    得依其意思策劃、支配本件對王志峻等人實施強暴之「首謀
    」地位，其已該當首謀之犯行，昭然若揭；而就被告甲○○確
    屬於「首謀」一節，亦經被告甲○○及其辯護人於本院審理時
    坦認無訛（見本院卷第169、172頁），即益見其明。
　㈣對於被告辯解本院的判斷　　
　⒈被告甲○○等人均矢口否認犯行，渠等之辯解及被告甲○○之辯
    護人所為之辯護皆略以：⑴上開工廠外的廣場及碎石道路並
    非公共場所，亦非公眾得出入之場所，蓋其均屬私人所有土
    地，非第三人得任意出入，自非公眾得出入之場所。⑵被告
    己○○等人與王志峻等人間固有追逐行為，然追逐行為本身並
    無壓抑被害人之抗拒，非屬強暴、脅迫行為，該追逐行為延
    伸至馬賽路，但是時雙方均已無何強暴脅迫之行為，自與聚
    眾施強暴、脅迫之構成要件有間。⑶刑法第150條既屬妨害秩
    序之一種犯罪，則在實施強暴、脅迫之人，自須有妨害秩序
    之故意，倘僅係對於特定之某人或其家族為之，縱令此種行
    為足以影響地方上之公共秩序，仍缺乏主觀犯意，不能論以
    上開罪名，最高法院28年上字第3428號判例意旨可資參照。
    依卷內資料，被告甲○○因代替陳鑫灝返還積欠王志峻之新臺
    幣30萬元，遭王志峻猛然出手毆打，雙方進而產生爭執，足
    見被告甲○○與王志峻等人間之傷害行為，係因偶發紛爭而起
    ，且雙方衝突均在私人土地上，並未對公眾產生危害，是被
    告甲○○等人主觀上實無妨害秩序之犯意，與刑法第150條之
    罪名即有未合云云。　　
　⒉然依下列說明，被告甲○○等人之辯解顯不足採信：　 　
　　⑴本件案發地點即上開工廠外之廣場，如何足以認定屬於公
      眾得出入之場所，業經本院依憑卷內事證，詳述如前；且
      公眾得出入之場所之認定，重在該場所是否為公眾得自由
      出入，與該場所之所有權誰屬並無必然關聯，故在一般司
      法實務上，諸如騎樓、營業時間之商店等，雖均屬私人所
      有，但向均認屬公眾得出入之場所，即明揭斯旨。是以，
      被告甲○○等人辯稱上開工廠外之廣場為私人所有，非第三
      人得自由出入，應非公眾得出入之場所云云，自無足取。
　　⑵刑法所稱「強暴」者，係指以實力不法加諸他人之謂。被
      告己○○等人確有與王志峻等人發生追逐、鬥毆之行為，而
      渠等所為之鬥毆行為，係對王志峻等人為身體上毆打之不
      法侵害，當屬強暴無疑，至追逐行為乃係遂行毆打之過程
      行為，自應與鬥毆行為整體觀之，方能為適法之評價，斷
      不可僅割裂其中追逐行為而謂被告己○○等人並無強暴行為
      。是以，被告甲○○等人辯稱被告己○○等人之追逐行為並非
      強暴行為，而與聚眾施強暴、脅迫之構成要件有間云云，
      亦無足取。
　　⑶刑法第150條於109年1月15日修正公布，並於同年月17日施
      行，修正之立法理由揭示：實務見解有認本條之妨害秩序
      罪，須有妨害秩序之故意，始與該條之罪質相符，如公然
      聚眾施強暴脅迫，其目的係在另犯他罪，並非意圖妨害秩
      序，除應成立其他相當罪名外，不能論以妨害秩序罪（最
      高法院31年上字第1513號、28年上字第3428號判例參照）
      。然本罪重在安寧秩序之維持，若其聚眾施強暴脅迫之目
      的在犯他罪，固得依他罪處罰，若行為人就本罪之構成要
      件行為有所認識而仍為本罪構成要件之行為，自仍應構成
      本罪，予以處罰等旨，足見本罪於修正施行後之適用，不
      應再囿於實務過往之見解，而應回歸上述立法之旨趣。是
      就本案之發生，係因被告甲○○遭王志峻方面之人馬毆打所
      致，被告甲○○始聯絡被告己○○等人到場，進而為傷害王志
      峻等人之行為，被告甲○○等人或有該當傷害或其他罪名之
      情形，然渠等所為既已符合刑法第150條之犯罪構成要件
      ，即應一併適用本罪，要無因被告甲○○等人之目的在於另
      犯他罪，即排除本罪之適用。是以，被告甲○○等人辯稱本
      件僅係因偶發紛爭引起，依最高法院28年上字第3428號判
      例意旨，被告甲○○等人並無妨害秩序之故意，應不足以構
      成本罪云云，同無足取。
　㈤綜上所述，被告甲○○等人及被告甲○○之辯護人所辯各節，俱
    無足取。是以本件事證已臻明確，被告甲○○等人之犯行應堪
    認定。　　　
二、論罪之說明
　㈠被告之罪名：
　⒈核被告甲○○所為，係犯刑法第150條第1項後段之在公眾得出
    入之場所聚集三人以上首謀實施強暴罪；被告己○○、丁○○、
    戊○○、乙○○、丙○○所為，均係犯刑法第150條第1項後段之在
    公眾得出入之場所聚集三人以上下手實施強暴罪。　　
　⒉公訴意旨認被告甲○○等人均係犯刑法第150條第1項前段之在
    公眾得出入之場所聚集三人以上助勢實施強暴罪，容有誤會
    。惟因起訴之基本社會事實同一，且亦經本院告知被告甲○○
    等人涉犯之罪名包含上揭論罪之罪名（見本院卷第110、152
    頁），並予被告甲○○等人及被告甲○○之辯護人表示意見之機
    會，已無礙被告甲○○等人之防禦權，而因起訴及本院論罪之
    罪名均規定在同一條項，自毋庸變更起訴法條。　　
　㈡共同正犯：
　　按共犯在學理上，有「任意共犯」與「必要共犯」之分，前
    者指一般原得由一人單獨完成犯罪而由二人以上共同實施之
    情形，當然有刑法總則共犯規定之適用；後者係指須有二人
    以上之參與實施始能成立之犯罪而言。且「必要共犯」依犯
    罪之性質，尚可分為「聚合犯」與「對向犯」，其二人以上
    朝同一目標共同參與犯罪之實施者，謂之「聚合犯」，如刑
    法分則之公然聚眾施強暴、脅迫罪、參與犯罪結社罪、輪姦
    罪等是，因其本質上即屬共同正犯，故除法律依其首謀、下
    手實施或在場助勢等參與犯罪程度之不同，而異其刑罰之規
    定時，各參與不同程度犯罪行為者之間，不能適用刑法總則
    共犯之規定外，其餘均應引用刑法第28條共同正犯之規定（
    最高法院81年台非字第233號判例意旨參照）。準此，被告
    己○○、丁○○、戊○○、乙○○、丙○○就上開下手實施之犯行，有
    犯意聯絡及行為分擔，均為共同正犯。
　㈢單純一罪：　
　　被告甲○○等人雖對王志峻等人分別首謀、下手實施強暴，然
    本罪所處罰者係妨害秩序，被害法益為國家法益，並非個人
    ，故雖有數人被施以強暴，惟被害之國家法益仍屬單一，並
    無侵害數個法益之情事，仍屬單純一罪。　　
　㈣被告甲○○、己○○尚無依累犯加重其刑之必要：　
　　依司法院釋字第775號解釋意旨，法院就符合累犯要件之被
    告，仍應以其是否有其特別惡性或對刑罰反應力薄弱等事由
    ，依職權本於合目的性之裁量，妥適審酌被告所犯前後數罪
    間，關於前案之性質（故意或過失）、前案徒刑之執行完畢
    情形（有無入監執行完畢、是否易科罰金或易服社會勞動）
    、再犯之原因、兩罪間之差異（是否同一罪質、重罪或輕罪
    ）、主觀犯意所顯現之惡性及其反社會性等情，綜合判斷各
    別被告有無因加重本刑致生所受刑罰超過其所應負擔罪責之
    情形，裁量是否加重最低本刑。被告甲○○、己○○前因妨害自
    由案件（下稱前案），經原審法院以105年度原訴字第5號判
    決分別判處有期徒刑6月、4月確定，並分別於106年9月14日
    、106年6月8日易科罰金執行完畢，此有本院被告前案紀錄
    表在卷可按。是被告甲○○、己○○於有期徒刑執行完畢後5年
    以內故意再犯本件有期徒刑以上之罪，固均屬累犯，惟衡酌
    前案與本案雖均屬故意犯罪，但兩案之罪質類型、保護法益
    均不相同，且前案係經易科罰金，並未入監執行，而本案之
    發生距離前案易科罰金執行完畢已近3年，期間非短，難認
    被告甲○○、己○○刑罰反應力薄弱，加以本案之發生係因偶發
    之糾紛所致，尚非被告甲○○、己○○積極性之預謀犯罪，渠等
    主觀犯意所顯現之惡性應非重大，兼衡本案最低法定本刑為
    有期徒刑6月，刑罰非輕，依本案各項情狀，倘處以法定相
    當刑度，應即足以有效達成對被告甲○○、己○○矯治、教化及
    應報之刑罰目的。職是之故，被告甲○○、己○○雖屬累犯，但
    尚無再予加重其刑之必要，否則不無所受刑罰超過其等罪責
    之虞，爰裁量不予加重其刑。
　㈤被告甲○○無刑法第59條減刑規定之適用：
　　按刑法第59條規定之酌量減輕其刑，必須犯罪另有特殊之原因與環境，在客觀上足以引起一般同情，認為即使宣告法定最低度刑，猶嫌過重者，始有其適用（最高法院105年度台上字第2625號判決意旨參照）。被告甲○○上訴意旨略以：本件縱認被告甲○○有罪，但係因被告己○○等人看到被告甲○○遭傷害，一時情緒失控，才衍生肢體衝突，爰請斟酌上情，依刑法第59條規定，對被告甲○○酌減其刑云云（見本院卷第172、173頁）。惟查，被告甲○○等人僅因被告甲○○遭毆，即不思理性解決，無視法律之禁制，貿然在公眾得出所之場所，聚集三人以上分別首謀及下手實施強暴犯行，已造成公眾或他人之危害、恐懼不安，妨害社會安寧秩序，至甚可議，顯無法引起一般人之同情或憫恕。綜觀全案情節，實難認屬輕微，洵應罰當其罪，始能因應當前社會之需求，暨符保護社會治安之刑法功能，以免過於輕縱。縱被告甲○○上訴意旨所指各情非虛，仍難認屬特殊之原因或堅強事由，而在客觀上足以引起一般同情，自無依刑法第59條規定減輕其刑之餘地。　
三、撤銷改判之理由
  ㈠原審經詳細調查後，以被告甲○○等人犯罪之事證明確，予以
    分別論罪科刑，固非無見。惟查：⑴按除簡式審判程序、簡
    易程序及第376條第1項第1款、第2款所列之罪之案件外，第
    一審應行合議審判，刑事訴訟法第284條之1定有明文。原判
    決既認被告甲○○等人所為，係犯刑法第150條第1項後段之在
    公眾得出入之場所聚集三人以上首謀或下手實施強暴罪，其
    法定刑為6月以上5年以下有期徒刑，即非刑事訴訟法第376
    條第1項第1款、第2款所列之罪之案件，而原審亦未改依簡
    式審判程序或簡易程序進行，依首揭法律規定，自應行合議
    審判。然本件於原審法院受理分案後，均由法官一人獨任審
    理及判決，其法院組織顯不合法，參照刑事訴訟法第379條
    第1款規定，其判決當然違背法令。⑵公訴意旨認被告甲○○等
    人均係犯刑法第150條第1項前段之在公眾得出入之場所聚集
    三人以上助勢實施強暴罪，嗣原審經審理後，既認渠等所為
    應係犯同條項後段之在公眾得出入之場所聚集三人以上首謀
    或下手實施強暴罪，依刑事訴訟法第95條第1項規定，自應
    告知渠等上開罪名，以使渠等有辯明之機會，然稽之卷內資
    料，原審並未對被告甲○○等人為上開罪名之告知，復未為就
    應變更罪名之構成要件事實為實質之調查、辯論，對被告甲○○等人防禦權之行使已有所妨礙，亦有未合。
　㈡準此，被告甲○○等人上訴否認犯行，而以前揭辯解指摘原判
    決有所不當，且被告甲○○復請求依刑法第59條規定酌減其刑
    ，均非可取，俱見前述，惟被告甲○○等人上訴固無理由，但
    原判決既有上開未恰之處，即屬無可維持，自仍應由本院予
    以撤銷，另為適法判決。
四、自為科刑之說明
　　本院以行為人之責任為基礎，審酌被告甲○○縱因協商債務糾
    紛，遭王志峻方面之人馬毆打，亦應依循合法方式處理，詎
    其不思此為，竟心生不滿，乃聚集被告己○○、丁○○、戊○○、
    乙○○、丙○○等人到場，對王志峻等人追逐、鬥毆，已造成公
    眾或他人之危害、恐懼不安，妨害社會安寧秩序，且被告甲○○等人迄至本院審理時仍飾詞卸責，未能正視己非，是渠等
    所為自應分別受有相當程度之刑事非難；另考量被告甲○○等
    人固未能坦承犯行，然渠等嗣對本件首謀、下手實施鬥毆之
    客觀事實均已供承無訛，且渠等所為雖有不該，但無非係因
    被告甲○○遭毆，始一時氣憤失慮所致，渠等主觀惡性尚非至
    鉅，兼衡渠等犯罪之動機、目的、手法、素行紀錄（被告甲○○、己○○有上述累犯之前科等紀錄，其餘被告則均無前科紀
    錄，有本院被告前案紀錄表在卷可按）、被告甲○○學歷為國
    中畢業之智識程度、從事營造、已婚並育有1名子女；被告
    己○○學歷為高中畢業之智識程度、從事裝潢、已婚並育有2
    名子女；被告丁○○學歷為高中肄業之智識程度、從事水產販
    賣、未婚；被告戊○○學歷為大學肄業之智識程度、從事裝潢
    、未婚；被告乙○○學歷為高中肄業之智識程度、從事拆除工
    作、已婚並育有1名子女；被告丙○○學歷為大學畢業之智識
    程度、從事拆除工作、已婚並育有2名子女之生活狀況（以
    上見本院卷第170、171頁）等一切情狀，酌情改量處如主文
    欄第2、3項所示之刑，並均諭知易科罰金之折算標準。
據上論斷，應依刑事訴訟法第369條第1項前段、第364條、第299
 條第1項前段，刑法第28條、第150條第1項後段、第41條第1項
前段，判決如主文。
本案經檢察官李頲翰提起公訴，被告甲○○等人提起上訴後，由檢
察官邱美育、羅松芳到庭執行職務。
中　　華　　民　　國　　110 　年　　4 　　月　　7 　　日
　　　　　　　　　刑事第九庭  審判長法　官  潘翠雪
　　　　　　　　　　　　　　　　　  法　官  陳俞婷
　　　　　　　　　　　　　　　　　  法　官  陳信旗
以上正本證明與原本無異。
如不服本判決，應於收受送達後20日內向本院提出上訴書狀，其
未敘述上訴之理由者並得於提起上訴後20日內向本院補提理由書
（均須按他造當事人之人數附繕本）「切勿逕送上級法院」。
                                    書記官  董佳貞
中　　華　　民　　國　　110 　年　　4 　　月　　7 　　日
附錄本案論罪科刑法條全文：                
刑法第150條
    在公共場所或公眾得出入之場所聚集三人以上，施強暴脅迫
    者，在場助勢之人，處一年以下有期徒刑、拘役或十萬元以
    下罰金；首謀及下手實施者，處六月以上五年以下有期徒刑
    。
　　犯前項之罪，而有下列情形之一者，得加重其刑至二分之一
    ：
　　一、意圖供行使之用而攜帶兇器或其他危險物品犯之。
　　二、因而致生公眾或交通往來之危險。